【裁判字號】    97,訴,3117
【裁判日期】    971128
【裁判案由】    偽造文書等
【裁判全文】
臺灣臺中地方法院刑事判決              97年度訴字第3117號
公  訴  人  臺灣臺中地方法院檢察署檢察官
被      告  乙○○
選任辯護人  許漢鄰律師
上列被告因竊盜等案件，經檢察官提起公訴（97年度偵字第1385
9號、第15796號），嗣經本院合議庭裁定由受命法官獨任行簡式
審判程序，本院判決如下：
    主    文
乙○○所犯如附表所示之罪所處之刑，應執行有期徒刑貳年拾月
，如附表三編號一至八所示之物及編號九所示偽造之「庚○○」
署押均沒收。
    犯罪事實
一、乙○○前因公共危險案件，經本院96年度中交簡字第395號
    判處有期徒刑2月，如易科罰金以新臺幣（下同）1,000元折
    算1日確定，嗣經減刑為有期徒刑1月，如易科罰金以1,000
    元確定，並於民國96年10月8日易科罰金執行完畢。詎其仍
    不知警惕，意圖為自己不法之所有，基於竊盜之犯意，於如
    附表一所示時間，分別攜帶客觀上具有危險性、足以為兇器
    使用之中心沖、電動螺絲起子、螺絲一字起子、瑞士刀、剪
    刀、美工刀各1把、螺絲十字起子2把，及手電筒1只，於附
    表一所示之地點，分別竊取如附表一所示被害人丑○○、丁○○、子○○、己○○、癸○○、庚○○、辛○○、壬○○
    、丙○○、戊○○等人之財物得手；並於附表一編號6竊得
    庚○○所有之臺北富邦銀行卡號0000000000000000號信用卡
    後，於如附表二所示之時間、地點，另基於行使偽造私文書
    以詐欺取財，及詐欺取財之犯意，分別以如附表二所示之方
    法，偽為係真正持卡人，持以行使盜刷購物，其中除附表二
    編號3部分，因銀行授權認證系統察覺異常未致購物得逞外
    ，其餘部分，乙○○分別偽造各如附表二編號1、2所示之簽
    帳單，表示係該信用卡持有人庚○○確認消費之意，而持以
    行使交付予如附表二所示之各該特約商店之不知情店員，致
    使各該店員陷於錯誤，誤認係真正持卡人庚○○簽名消費，
    而交付各該所購物品予乙○○，足以生損害於真正持卡人庚○○及各該特約商店、臺北富邦銀行對於信用卡管理之正確
    性（詳細盜刷情形如附表二所示）。嗣乙○○於附表一編號
    9 、10之時間、地點竊盜得手後，經張英悌目擊其竊盜犯行
    後報警，乙○○始經警循線於97年6月9日凌晨2時45分許，
    在臺中市○○區○○路124巷口對面（至善國中旁）予以查
    獲其所犯如附表一編號9、10所示之犯行，並扣得其所有供
    竊盜所用之如附表三編號1至8所示之物，乙○○並於稍後警
    詢中，在其如附表一編號7、8所示之犯行，為有偵查犯罪職
    權之機關或公務員發覺前，即向承辦之臺中市警察局第六分
    局西屯派出所警員蔡明堂等人自首如附表一編號7、8所示之
    犯行，而接受裁判，並由乙○○帶領至其位於臺中市○○區
    ○○路148巷52號住所內，起獲如附表一編號8、9、10部分
    之相關贓物（另扣得與本案無關之如附表四所示之物）。嗣
    乙○○經檢察官向本院聲請裁定羈押獲准後，為警依據指紋
    比對資料查悉其如附表一編號5所示之犯行，並經檢察官指
    揮員警追查得悉其所犯其餘犯行。
二、案經臺中市警察局第六分局報請臺灣臺中地方法院檢察署檢
    察官偵查起訴。
    理    由
一、上開事實，業據被告乙○○於本院審理中坦承不諱，核與證
    人丑○○、丁○○、子○○、己○○、癸○○、庚○○、辛○○、壬○○、丙○○、戊○○、張英悌等於警詢所述相符
    ，復有扣押物品目錄表、贓物認領保管單、刑案現場照片、
    臺北富邦銀行盜刷明細、證人庚○○信用卡簽帳單2張、內
    政部警政署刑事警察局97年6月10日刑紋字第0970084563號
    鑑驗書、證人丁○○受理刑事案件報案三聯單、證人子○○
    受理刑事案件報案三聯單、證人庚○○受理刑事案件報案三
    聯單、刑案現場測繪圖等在卷可憑，及如附表三編號1至8所
    示之物扣案可佐，堪認被告上開不利於己之自白應與事實，
    應可採信，本案事證明確，被告犯行洵堪認定。
二、經核：
  (一)按刑法第321條第1項第3 款之攜帶兇器竊盜罪，係以行為人
    攜帶兇器竊盜為其加重條件，此所謂兇器，其種類並無限制
    ，凡客觀上足對人之生命、身體、安全構成威脅，具有危險
    性之兇器均屬之，且祇須行竊時攜帶此種具有危險性之兇器
    為已足，並不以攜帶之初有行兇之意圖為必要（最高法院79
    年台上字第5253號判例參照）。是核被告如附表一所為均係
    犯刑法第321條第1項第3款之攜帶兇器竊盜罪。
  (二)又信用卡簽帳單，係持卡人向特約商店消費後，簽署持卡人
    之姓名，由特約商店向發卡銀行請款，該簽帳單由持卡人簽
    名，即表示持卡人同意依據其與發卡銀行間之約定，對其所
    購物品或接受服務，均應按簽帳單之消費金額，付款予發卡
    銀行。故持卡人於簽帳單及信用卡訂購單簽名，係對所簽金
    額負擔付款之義務，性質上屬消費付款契約書，亦為私文書
    （最高法院90年度臺上字第6898號判決參照）。是被告如附
    表二編號3所為係犯刑法第339條第3項、第1項詐欺取財未遂
    罪，為未遂犯，應按既遂犯減輕其刑。被告另如附表二編號
    1、2所為均係犯刑法第216條、第210條之行使偽造私文書罪
    、第339條第1項詐欺取財罪。被告於上開私文書即簽帳單中
    偽造署押之行為，係偽造私文書之部分行為，應為偽造私文
    書之行為所吸收；又其偽造私文書之低度行為，應為行使之
    高度行為所吸收；均不另論罪。又被告以冒用證人庚○○之
    信用卡佯購物品，並在簽帳單上偽造證人庚○○之姓名，持
    以行使，以遂行詐欺之目的，雖可區分為詐欺行為與行使偽
    造私文書行為，但其行使偽造私文書行為亦在遂行詐欺取財
    之目的，彼此密接，達成單一犯罪目的，依一般社會通念，
    認應評價為一罪方符合刑罰公平原則，如予數罪併罰，反有
    過度處罰之疑，與人民法律感情亦未契合。則在刑法廢止牽
    連犯規定後，適度擴張一行為概念，認此情形為一行為觸犯
    數罪名之想像競合犯，方屬適當 (最高法院97年度臺上字第
    1880號判決意旨參照)。是以被告如附表二編號1、2所為，
    係以一行為同時觸犯刑法第216條、第210條之行使偽造私文
    書與第339條第1項之詐欺取財罪，為想像競合犯，應從一重
    論以行使偽造私文書罪。公訴人認上開行使偽造私文書罪、
    詐欺取財既遂罪間，應分論併罰，尚有未洽，併予指明。
  (三)被告乙○○所為前揭10次攜帶兇器竊盜、2 次行使偽造私文
    書、1次詐欺取財未遂之犯行，其間犯意均屬各別，行為且
    互異，自應予分論併罰。被告在其如附表一編號7、8所示之
    犯行，為有偵查犯罪職權之機關或公務員發覺前，即向承辦
    之臺中市警察局第六分局西屯派出所警員蔡明堂等人自首如
    附表一編號7、8所示之犯行，而接受裁判，有警訊筆錄在卷
    可稽，爰依刑法第62條前段規定，就被告如附表一編號7、8
    所示之犯行，減輕其刑。
  (四)被告前因公共危險案件，經本院96年度中交簡字第395號判
    處有期徒刑2月，如易科罰金以1,000元折算1日確定，嗣經
    減刑為有期徒刑1月，如易科罰金以1,000元確定，並於96
    年10月8日易科罰金執行完畢之事實，有臺灣高等法院被告
    前案紀錄表在卷可查，其受有期徒刑之執行完畢後，於5年
    內再犯本件有期徒刑以上之罪，為累犯，應依刑法第47條第
    1項加重其刑。被告所犯如附表一編號7、8所示之犯行及其
    所犯詐欺取財未遂罪之刑，同時有加重及減輕事由，應先加
    後減。至被告雖辯稱其於案發時患有精神病等語，然就本案
    事發經過，質之被告於警偵訊及本院審理中，均能娓娓細敘
    ，前後一致，並核與證人丑○○、丁○○、子○○、己○○
    、癸○○、庚○○、辛○○、壬○○、丙○○、戊○○、張
    英悌等於警詢所述相符，有如前述，並被告於偵訊及本院審
    理中亦不斷表示其已知錯、認罪等語，有偵訊及本院審理筆
    錄在卷可查，顯見被告對於外界事務之辨別、是非判斷能力
    ，並未因其所述患有精神疾病而受影響，且被告於本院審理
    中，能主動提及其患有精神疾病一事，並參酌其於短時間內
    反覆實施多起竊盜犯行，而所竊財物性質特殊，顯係特意擇
    取，並其餘竊得信用卡等贓物後，猶知持以冒名盜刷，顯見
    其思慮並無低於常人知情，更無因精神病症而受影響之跡象
    。再者，本院經依職權將被告送請行政院衛生署草屯療養院
    鑑定結果，認：「四、鑑定所見：（一）身體及神經學檢查
    ：無異常發現；（二）血液、生化、尿液檢查：三酸干油脂
    稍高，其餘無明顯異常發現；（三）腦電波檢查：無明顯異
    常發現；（四）心理測驗：根據晤談及測驗評估結果，廖員
    在智力功能上，語文智商為94，操作智商為69，推斷其智力
    程度在中下智能程度，低於預估智商，可能和其態度較不耐
    煩，和受測意願不高。對於外在環境有較高的警戒心，自身
    對於挫折的耐受度不高，可能在情緒處理上有困擾，人格測
    驗則顯示其在壓力情境下易有衝動的情緒反應。人我界線不
    清，人際關係的維持尚可，但態度上較為防衛，較為缺乏自
    省能力和自我控制較差。（五）精神狀態檢查：廖員的身材
    中等，衣著尚稱整潔適宜。意識狀態清醒，臉部表情適當。
    情緒尚稱平穩，略顯焦慮和不耐煩，態度顯得防衛。說話音
    量尚可，語言表達與理解能力可，可切題回答問題，但有避
    重就輕傾向，言談閃爍。無明顯思考方面之問題，理解能力
    可，未見明顯知覺異常或妄想內容等異常發現。會談過程注
    意力集中，無明顯不適切行為，定向感及記憶力均正常。廖
    員會談內容和筆錄所載大致相同，透露自己想去大陸遊玩，
    又不敢跟家人索錢，缺錢花用，才會有偷竊的念頭。但犯行
    當日是因喝酒和服用精神科藥物後才會出現脫序行為，對於
    犯行細節表示記不清楚，詢問廖員何以當日攜帶工具外出，
    以及其後變賣贓物之事，則不願多談。對於盜刷信用卡和偽
    造文書等犯行亦以同樣態度回應。廖員於會談期間一再強調
    自己有精神方面的問題，近幾年精神狀態就不好，但無法具
    體描述何謂精神不好，也無法清楚說明自覺如何不適，對於
    所服用精神科藥物之種類合計量無法清楚描述。廖員言談閃
    爍，有避重就輕合理化自身行為的傾向，將犯行責任歸諸酒
    精和藥物的影響，忽略自身所應承擔的責任。於鑑定期間未
    觀察到明顯精神症狀或是偏離現實之情形。五、結論：於鑑
    定期間未觀察到廖員有明顯精神症狀，可切題回應，語言理
    解能力、現實感未見明顯缺損，廖員也可描述犯行前後之細
    節，未見明顯記憶受損。本院推估在犯行當時，廖員對於外
    界事物之知覺理會與判斷作用，以及自由決定意思之能力，
    應未較普通人之平均程度顯然減退，鑑定認為廖員犯行當時
    未因精神障礙或其他心智缺陷，至其辨識行為違法或依其辨
    識而行為之能力顯著減低。」有該院97年10月15日草療精字
    第8996號函送之刑事鑑定報告書1份附卷可憑。而稽核上開
    刑事鑑定報告書之內容，該院精神科專科醫師於鑑定前，業
    已詳閱本院函送之偵查卷、起訴書，對於被告犯罪過程充分
    瞭解，且與被告進行臨床會談，以瞭解被告個人史、疾病史
    等，再針對被告身體、心理及精神狀態進行檢查，始完成精
    神狀態相關因素之分析，該鑑定過程嚴謹且有精神醫學之依
    據，應具有高度可信性。而本院參酌被告犯罪之情狀，及其
    於犯罪後於警偵訊、審判過程中所為供述之情狀，及上開鑑
    定結果，認本件被告於案發時之精神狀況尚未達因精神障礙
    或其他心智缺陷，致不能辨識其行為違法或欠缺依其辨識而
    行為之能力，或因上開之原因，致其辨識行為違法或依其辨
    識而行為之能力，顯著減低之程度，附此敘明。
  (五)爰審酌被告於本件犯罪之始，已近而立之年，卻不知克己慎
    行，並循合法途徑獲取財富，竟藉本件犯行獲利之心態可議
    ，並致使如附表一所示證人丑○○等人及如附表二所示各商
    店、金融機構相當程度之損害、困擾，並混亂社會對於信用
    卡流通之信賴感，惟念其犯罪時間不長，所得非鉅，犯罪均
    趁被害人不在之時，對被害人之人身安全危害尚淺，且其犯
    後坦承犯行，態度尚佳，更已委託其母賴季園與證人辛○○
    、戊○○、丁○○、丙○○、癸○○、子○○、庚○○達成
    和解，有和解書7份在卷可查，堪信其已萌悔悟之念，而積
    極進行彌補被害人等所受之損害，及公訴人請求量處適當之
    刑，併斟酌其如前述刑事鑑定報告書所提之智識程度、本案
    犯罪所生之危險暨其各次竊盜所得財物之價值，其中部分物
    品已經被害人予以領回，相當程度減少被害人之損害等一切
    情狀，分別量處如附表一、二所示之刑，並定其應執行之刑
    。
三、被告偽造如附表三編號9偽造署押部分，均應依刑法第219條
    規定予以宣告沒收；另附表三編號1至8係被告所有供其犯本
    案竊盜罪所用之物，應依刑法第38條第1項第2款規定予以宣
    告沒收。至附表四所示之扣案音樂CD4盒、手鐲2支、觀音玉
    佩1枚，經核非供或預備供本案犯罪所用之物、或係本案犯
    罪所得之物，更非違禁物，均核與宣告沒收之要件不合，爰
    不併予宣告沒收。
據上論斷，應依刑事訴訟法第273條之1第1項、第299條第1項前
段，刑法第321條第1項第3款、第216條、第210條、第339條第1
項、第3項、第55條、第25條第2項、第62條前段、第47條、第
219 條、第38條第1項第2款、第51條第5款，判決如主文。
本案經檢察官甲○○到庭執行職務。
中    華    民    國    97    年    11    月    28    日
                  刑事第14庭    法  官  林世民
上正本證明與原本無異。
如不服本判決，應於收受送達後10日內向本院提出上訴書狀（應
敘述具體理由並附繕本）。
上訴書狀如未敘述理由，應於上訴期間屆滿後20日內補提理由書
於本院。
                                書記官  紀俊源
中    華    民    國    97    年    11    月    28    日
附錄論罪科刑法條
中華民國刑法第210條
偽造、變造私文書，足以生損害於公眾或他人者，處5年以下有
期徒刑。
中華民國刑法第216條
行使第210條至第215條之文書者，依偽造、變造文書或登載不實
事項或使登載不實事項之規定處斷。
中華民國刑法第321條
犯竊盜罪而有左列情形之一者，處6月以上、5年以下有期徒刑：
一  於夜間侵入住宅或有人居住之建築物、船艦或隱匿其內而犯
    之者。
二  毀越門扇、牆垣或其他安全設備而犯之者。
三  攜帶兇器而犯之者。
四  結夥三人以上而犯之者。
五  乘火災、水災或其他災害之際而犯之者。
六  在車站或埠頭而犯之者。
前項之未遂犯罰之。
中華民國刑法第339條
意圖為自己或第三人不法之所有，以詐術使人將本人或第三人之
物交付者，處5年以下有期徒刑、拘役或科或併科1千元以下罰金
。
以前項方法得財產上不法之利益或使第三人得之者，亦同。
前二項之未遂犯罰之。
附表一、（攜帶兇器竊盜部分）
┌──┬──────┬──────┬───────────┬──────────┐
│編號│ 時      間 │ 地      點 │ 犯    罪    手    段 │所犯罪名及所處宣告刑│
├──┼──────┼──────┼───────────┼──────────┤
│ 1. │97年4月20日1│臺中市西屯區│乙○○攜帶如附表三編號│乙○○攜帶兇器竊盜，│
│    │8時30分起至2│臺中港路3 段│1至8所示之物，於上開時│累犯，處有期徒刑柒月│
│    │1時5分間之某│199號前     │間、地點，以附表三編號│。扣案如附表三編號一│
│    │時許        │            │8所示之中心沖破壞賴健 │至八所示之物均沒收。│
│    │            │            │輝所有之OK－0639號自用│                    │
│    │            │            │小客車前車窗玻璃後，以│                    │
│    │            │            │螺絲起子、剪刀等工具，│                    │
│    │            │            │竊取丑○○置於車內之JV│                    │
│    │            │            │C 汽車音響1臺（價值3,0│                    │
│    │            │            │00 元）。             │                    │
├──┼──────┼──────┼───────────┼──────────┤
│ 2. │97年4月21日5│臺中市西屯區│乙○○攜帶如附表三編號│乙○○攜帶兇器竊盜，│
│    │時30分起至16│福興路152 號│1至8所示之物，於上開時│累犯，處有期徒刑柒月│
│    │時間之某時許│前          │間、地點，以附表三編號│。扣案如附表三編號一│
│    │            │            │8所示之中心沖破壞吳家 │至八所示之物均沒收。│
│    │            │            │琪所駕駛之3182－FW號自│                    │
│    │            │            │用小客車（車主係潘建碩│                    │
│    │            │            │）左前車窗玻璃後，以螺│                    │
│    │            │            │絲起子、剪刀等工具竊取│                    │
│    │            │            │丁○○置於車內之衛星導│                    │
│    │            │            │航1臺（價值15,000元） │                    │
│    │            │            │後，持至臺中市○○路與│                    │
│    │            │            │東光路口跳蚤市場以1,00│                    │
│    │            │            │0元之代價出售予綽號「 │                    │
│    │            │            │阿強」之男子。        │                    │
├──┼──────┼──────┼───────────┼──────────┤
│ 3. │97年5月5日15│臺中市西屯區│乙○○攜帶如附表三編號│乙○○攜帶兇器竊盜，│
│    │時40分起至18│市○○○路  │1至8所示之物，於上開時│累犯，處有期徒刑柒月│
│    │時40分間之某│279號前     │間、地點，以如附表三編│。扣案如附表三編號一│
│    │時許        │            │號8所示之中心沖破壞鄧 │至八所示之物均沒收。│
│    │            │            │健庭所駕駛之0695－GA號│                    │
│    │            │            │自用小客車右前車窗玻璃│                    │
│    │            │            │後，以螺絲起子、剪刀等│                    │
│    │            │            │工具，竊取子○○所有置│                    │
│    │            │            │於車內之衛星導航1臺（ │                    │
│    │            │            │價值5,000元）及高速公 │                    │
│    │            │            │路回數票5張（共200元）│                    │
│    │            │            │後，持至臺中市○○路與│                    │
│    │            │            │東光路之跳蚤市場，將上│                    │
│    │            │            │開竊得之衛星導航以1,00│                    │
│    │            │            │0 元之代價出售予綽號「│                    │
│    │            │            │阿強」之男子。        │                    │
├──┼──────┼──────┼───────────┼──────────┤
│ 4. │97年5月16日1│臺中市西屯區│乙○○攜帶如附表三編號│乙○○攜帶兇器竊盜，│
│    │3時起至同時5│天佑街（靠近│1至8所示之物，於上開時│累犯，處有期徒刑捌月│
│    │8分間之某時 │中工二路）  │間、地點，持如附表三編│。扣案如附表三編號一│
│    │許          │            │號8所示之中心沖破壞由 │至八所示之物均沒收。│
│    │            │            │己○○所駕駛之9531－QQ│                    │
│    │            │            │號、向格上汽車租賃股份│                    │
│    │            │            │有限公司所承租之小客車│                    │
│    │            │            │右前車窗玻璃後，以螺絲│                    │
│    │            │            │起子、剪刀等工具，竊取│                    │
│    │            │            │車內液晶螢幕及汽車音響│                    │
│    │            │            │各1臺（價值約67,863元 │                    │
│    │            │            │）後，持至臺中市○○路│                    │
│    │            │            │與東光路之跳蚤市場，以│                    │
│    │            │            │5,000元之價格出售予綽 │                    │
│    │            │            │號「阿強」之男子。    │                    │
├──┼──────┼──────┼───────────┼──────────┤
│ 5. │97年5月17日5│臺中市西屯區│乙○○攜帶如附表三編號│乙○○攜帶兇器竊盜，│
│    │時10分許    │逢甲路253巷 │1至8所示之物，於上開時│累犯，處有期徒刑柒月│
│    │            │35號前      │間、地點，持如附表三編│。扣案如附表三編號一│
│    │            │            │號8所示之中心沖破壞廖 │至八所示之物均沒收。│
│    │            │            │顯德所有之0995-LC號自 │                    │
│    │            │            │用小客車左前車窗玻璃後│                    │
│    │            │            │，竊取車內放置之2,000 │                    │
│    │            │            │元，得手後離去。      │                    │
├──┼──────┼──────┼───────────┼──────────┤
│ 6. │97年5月25日 │臺中市西屯區│乙○○攜帶如附表三編號│乙○○攜帶兇器竊盜，│
│    │凌晨0時起至4│長安路1段152│1至8所示之物，於上開時│累犯，處有期徒刑柒月│
│    │時間某時許  │號前        │間、地點，持如附表三編│。扣案如附表三編號一│
│    │            │            │號8所示之中心沖破壞莊 │至八所示之物均沒收。│
│    │            │            │閔仲所有之5178-SC號自 │                    │
│    │            │            │用小客車右前車窗玻璃後│                    │
│    │            │            │，竊取庚○○置於車內SO│                    │
│    │            │            │NY牌攝影機1臺（價值35,│                    │
│    │            │            │000元，已發還被害人） │                    │
│    │            │            │、撞球桿1組（價值17,00│                    │
│    │            │            │0元，已發還被害人）、 │                    │
│    │            │            │富邦銀行信用卡、中國信│                    │
│    │            │            │託銀行信用卡及臺中商業│                    │
│    │            │            │銀行金融卡各1張，並持 │                    │
│    │            │            │上開竊得之富邦銀行信用│                    │
│    │            │            │卡於附表二所示之時間、│                    │
│    │            │            │地點盜刷（盜刷情形詳如│                    │
│    │            │            │附表二）              │                    │
├──┼──────┼──────┼───────────┼──────────┤
│ 7. │97年6月9日凌│臺中市西屯區│乙○○攜帶如附表三編號│乙○○攜帶兇器竊盜，│
│    │晨1時45分許 │至善路124巷 │1至8所示之物，於上開時│累犯，處有期徒刑陸月│
│    │            │口          │間、地點，持如附表三編│。扣案如附表三編號一│
│    │            │            │號8所示之中心沖破壞黃 │至八所示之物均沒收。│
│    │            │            │火炎所有之9832-MV號自 │                    │
│    │            │            │小客車左前車窗玻璃後，│                    │
│    │            │            │以螺絲起子、剪刀等工具│                    │
│    │            │            │，竊取辛○○置於車內之│                    │
│    │            │            │超音速牌測速器1只（價 │                    │
│    │            │            │值1,000元）及Conquer牌│                    │
│    │            │            │汽車音響1臺（價值3,000│                    │
│    │            │            │元），得手後離去。    │                    │
├──┼──────┼──────┼───────────┼──────────┤
│ 8. │97年6月9日凌│臺中市西屯區│乙○○攜帶如附表三編號│乙○○攜帶兇器竊盜，│
│    │晨1時45分許 │至善路124巷 │1至8所示之物，於上開時│累犯，處有期徒刑陸月│
│    │            │口對面      │間、地點，持如附表三編│。扣案如附表三編號一│
│    │            │            │號8所示之中心沖破壞黃 │至八所示之物均沒收。│
│    │            │            │聖豪所有6V－6391號自小│                    │
│    │            │            │客車右前車窗玻璃後，再│                    │
│    │            │            │以螺絲起子、剪刀等工具│                    │
│    │            │            │，竊取壬○○置於車內之│                    │
│    │            │            │皮包1只（價值500元，內│                    │
│    │            │            │有身分證、健保卡各1張 │                    │
│    │            │            │）、測速器1臺（價值3,0│                    │
│    │            │            │00元）、國際牌音響主機│                    │
│    │            │            │1臺（價值8,000元），得│                    │
│    │            │            │手後離去。（皮包及內含│                    │
│    │            │            │證件、測速器、音響主機│                    │
│    │            │            │已發還被害人）        │                    │
├──┼──────┼──────┼───────────┼──────────┤
│ 9. │97年6月9日凌│臺中市西屯區│乙○○攜帶如附表三編號│乙○○攜帶兇器竊盜，│
│    │晨1時50分許 │至善路124巷 │1至8所示之物，於上開時│累犯，處有期徒刑柒月│
│    │            │對面        │間、地點，持如附表三編│。扣案如附表三編號一│
│    │            │            │號8所示之中心沖破壞吳 │至八所示之物均沒收。│
│    │            │            │俊佑所有之9570－UG號自│                    │
│    │            │            │小客車右前車窗玻璃後，│                    │
│    │            │            │，再以螺絲起子、剪刀等│                    │
│    │            │            │工具竊取丙○○置於車內│                    │
│    │            │            │之GPS衛星導航1臺（價值│                    │
│    │            │            │7,000元）、JCV音響1臺 │                    │
│    │            │            │（價值3,200元）、測速 │                    │
│    │            │            │器1臺（價值6,400元）、│                    │
│    │            │            │B群1瓶（價值200元）及 │                    │
│    │            │            │皮包1只（價值4,000元）│                    │
│    │            │            │，得手後離去。（以上被│                    │
│    │            │            │竊之物已全數發還被害人│                    │
│    │            │            │）                    │                    │
├──┼──────┼──────┼───────────┼──────────┤
│ 10. │97年6月9日  │臺中市西屯區│乙○○攜帶如附表三編號│乙○○攜帶兇器竊盜，│
│    │凌晨1時50分 │至善路124巷 │1至8所示之物，於上開時│累犯，處有期徒刑柒月│
│    │許          │對面        │間、地點，持如附表三編│。扣案如附表三編號一│
│    │            │            │號8所示之中心沖破壞李 │至八所示之物均沒收。│
│    │            │            │宗儒所有之7370－LV號自│                    │
│    │            │            │小客車右前車窗玻璃後，│                    │
│    │            │            │再以螺絲起紫、剪刀等工│                    │
│    │            │            │具竊取戊○○置於車內之│                    │
│    │            │            │GP S衛星導航1臺（價值 │                    │
│    │            │            │20,000元）、測速器1臺 │                    │
│    │            │            │（價值4,000元）、USB傳│                    │
│    │            │            │輸線1條（價值100元）、│                    │
│    │            │            │衛星導航腳座1臺（價值 │                    │
│    │            │            │100元）及手提包1只（價│                    │
│    │            │            │值500元），得手後離去 │                    │
│    │            │            │。（以上被竊之物已全數│                    │
│    │            │            │發還被害人）          │                    │
└──┴──────┴──────┴───────────┴──────────┘
附表二、（盜刷信用卡部分）
┌─────────────────────────────────────────────┐
│臺北富邦銀行卡號：0000000000000000                                                        │
├──┬──────┬────┬────┬────────┬─────┬──────────┤
│編號│ 日      期 │商店名稱│盜刷金額│盜  刷  情  形  │備     註 │所犯罪名及所處宣告刑│
├──┼──────┼────┼────┼────────┼─────┼──────────┤
│ 1. │97年5 月25日│臺中市西│ 2,250元│乙○○於上開時間│信用卡簽帳│乙○○行使偽造私文書│
│    │凌晨2 時29分│屯區逢甲│        │，持竊得之庚○○│單雖為一式│，足以生損害於他人，│
│    │            │路192 號│        │臺北富邦銀行信用│二聯，持卡│累犯，處有期徒刑月│
│    │            │松青超市│        │卡於上開地點冒名│人僅在交付│。偽造之「庚○○」署│
│    │            │雅適店  │        │盜刷消費2,250元 │特約商店之│押壹枚沒收。        │
│    │            │        │        │，並在一式二聯之│簽帳單簽名│                    │
│    │            │        │        │信用卡簽帳單持卡│1枚。     │                    │
│    │            │        │        │人簽名欄偽簽「莊│          │                    │
│    │            │        │        │閔仲」署押1枚。 │          │                    │
├──┼──────┼────┼────┼────────┼─────┼──────────┤
│ 2. │97年5 月25日│臺中市西│ 7,138元│乙○○於上開時間│信用卡簽帳│乙○○行使偽造私文書│
│    │凌晨3時9分  │屯區青海│        │，持竊得之庚○○│單雖為一式│，足以生損害於他人，│
│    │            │路2段207│        │臺北富邦銀行信用│二聯，持卡│累犯，處有期徒刑月│
│    │            │之18號家│        │卡於上開地點冒名│人僅在交付│。偽造之「庚○○」署│
│    │            │樂福公司│        │盜刷消費7,138元 │特約商店之│押壹枚沒收。        │
│    │            │青海店  │        │，並在一式二聯之│簽帳單簽名│                    │
│    │            │        │        │信用卡簽帳單持卡│1枚。     │                    │
│    │            │        │        │人簽名欄偽簽「莊│          │                    │
│    │            │        │        │閔仲」署押1枚。 │          │                    │
├──┼──────┼────┼────┼────────┼─────┼──────────┤
│ 3. │97年5月25日 │臺中市西│ 4,708元│乙○○於上開時間│          │乙○○意圖為自己不法│
│    │凌晨3時36分 │屯區青海│        │，持竊得之庚○○│          │之所有，以詐術使人將│
│    │            │路2段287│        │臺北富邦銀行信用│          │本人之物交付未遂，累│
│    │            │號逢甲何│        │卡於上開地點欲冒│          │犯，處有期徒刑貳月。│
│    │            │藥局    │        │名盜刷消費4,708 │          │                    │
│    │            │        │        │元，嗣因銀行授權│          │                    │
│    │            │        │        │認證系統察覺異常│          │                    │
│    │            │        │        │未交易成功。    │          │                    │
│    │            │        │        │                │          │                    │
├──┴──────┴────┴────┴────────┴─────┴──────────┤
│盜刷金額合計：9,388元                                                                     │
└─────────────────────────────────────────────┘
附表三、（沒收部分）
┌──┬──────────────────┐
│編號│名    稱    及    數    量          │
├──┼──────────────────┤
│ 1. │電動螺絲起子1支                     │
├──┼──────────────────┤
│ 2. │手電筒1支                           │
├──┼──────────────────┤
│ 3. │螺絲起子2支（十字）                 │
├──┼──────────────────┤
│ 4. │螺絲起子1支（一字）                 │
├──┼──────────────────┤
│ 5. │美工刀1支                           │
├──┼──────────────────┤
│ 6. │瑞士小刀1支                         │
├──┼──────────────────┤
│ 7. │剪刀1支                             │
├──┼──────────────────┤
│ 8. │中心沖（油壓）1支                   │
├──┼──────────────────┤
│ 9. │「庚○○」署押共2 枚（偽造署押情形詳│
│    │如附表二編號1.2.盜刷情形欄）        │
└──┴──────────────────┘
附表四、（不沒收）
┌──┬──────────────────┐
│編號│  名    稱    及    數    量        │
├──┼──────────────────┤
│ 1. │音樂 CD 4盒                         │
├──┼──────────────────┤
│ 2. │手鐲 2隻                            │
├──┼──────────────────┤
│ 3. │觀音玉珮1枚                         │
└──┴──────────────────┘


司法院資訊處製作；財團法人民間司法改革基金會備份。
